Inventaris van het archief van de Commissie Schieveen-Ypenburg, (1945) 1949-1950 (1952)
Nationaal Archief, Den Haag
- Documentatie, III.
  - Raadsstukken betreffende het vliegveldvraagstuk uit de serie 'Verzamelingen', uitgegeven door de gemeenten 's-Gravenhage en Rotterdam. Gedrukt., jan. 1946-nov. 1948; 60; 1 omslag
  - Nota van ir. H.A.M.C. Dibbits inzake de betekenis en de taak van de burgerluchtvaart. Lichtdruk., febr. 1949; 61; 1 deel
  - Uittreksels van artikelen betreffende de vliegtechnische ontwikkeling in de luchtvaart sedert juni 1948 in diverse tijdschriften verschenen. Gestencild., febr. 1949; 62; 1 omslag
  - Artikel uit het tijdschrift 'AVIA' van 31 maart 1949 houdende een drietal beschouwingen over draaibare landingsgestellen. Lichtdruk., 63; 1 stuk
  - Brochure van de Nederlandse Stichting voor Statistiek te 's-Gravenhage, getiteld: 'Prognose van de ontwikkeling van het commerciële luchtverkeer, bezien in verband met de vestiging van een tweede luchthaven in het westen van Nederland'. Gedrukt., maart 1949; 64; 1 deel
  - Nota houdende enkele beschouwingen van de zijde van de K.L.M. inzake de door de Nederlandse Stichting voor Statistiek in maart 1949 uitgegeven brochure. Lichtdruk., april 1949; 65; 1 stuk
    (Zie inv. nr. 64)
  - Rapport van J.E. Vleeschhouwer, directeur van het Havenbedrijf te Rotterdam, getiteld: 'De ontwikkeling van het luchtverkeer'. Gestencild., juli 1949; 66; 1 stuk
  - Opgave van publikaties over de luchtvaart en het vliegveldvraagstuk. Gestencild., z.j. (1949); 67; 1 stuk
  - Rapport, getiteld: 'Een tweede luchthaven in het westen des lands?.........Schieveen!', samengesteld door "de Rotterdamse leden van de commissie". Gedrukt., febr. 1950; 68; 1 deel
    (Zie ook inv. nr. 15)
- Gedeponeerde stukken., IV.
  - Nota met bijlagen van de Rijksdienst voor het Nationale Plan betreffende de mogelijkheden voor de vestiging van nieuwe vliegvelden in het westen van Nederland. Lichtdruk., juli 1952; 69; 3 stukken